臺灣高雄地方法院刑事判決　　　　　　　96年度訴字第4565號
公　訴　人　台灣高雄地方法院檢察署檢察官
被　　　告　乙○○
上列被告因違反毒品危害防制條例案件，經檢察官提起公訴（96
年度毒偵字第8906號），本院依簡式審判程序判決如下：
    主  文
乙○○施用第一級毒品，累犯，處有期徒刑壹年貳月，扣案之海
洛因壹包（驗後淨重零點零肆陸公克，及內含海洛因之包裝袋壹
個）沒收銷燬。
    事  實
一、乙○○前因施用毒品案件，經本院以民國89年度毒聲字第51
    18號裁定送觀察勒戒後，認有繼續施用毒品之傾向，再依本
    院89年度毒聲字第7670號裁定，令入戒治處所施以強制戒治
    ，嗣經本院以90年度毒聲字第1045號裁定停止戒治付保護管
    束，於90年3 月9 日停止戒治而出所，惟再經本院撤銷停止
    戒治，令入戒治處所施以強制戒治，於91年3 月5 日強制戒
    治執行完畢釋放，並經台灣高雄地方法院檢察署檢察官以91
    年度戒毒偵字第278 號為不起訴處分確定。再因施用毒品犯
    行，經本院以91年度毒聲字第5231號裁定，令入戒治處所施
    以強制戒治，嗣經本院以92年度毒聲字第3915號裁定停止戒
    治付保護管束，於92年6 月30日停止戒治出所，於同年11月
    20日保護管束期滿，視為執行完畢。再因施用毒品案件，經
    本院以93年度訴字第603 號判決判處有期徒刑7 月，上訴後
    ，經台灣高等法院高雄分院以93年度上訴字第615 號判決駁
    回上訴確定；復因施用毒品犯行，經本院以94年度訴字第45
    7 號判決判處有期徒刑7 月確定，上開2 罪之刑接續執行，
    甫於95年3 月23日執行完畢，翌日出監。詎仍不知悔改，復
    基於施用第一級毒品海洛因之犯意，於96年9 月18日下午1
    時許，在其位在高雄市鼓山區○○○路61巷38之5 號之住處
    ，以將海洛因摻入針筒加水稀釋後，注射血管之方式，施用
    第一級毒品海洛因1 次。嗣於96年9 月19日（起訴書誤載為
    96年9 月1 日，業經檢察官當庭更正如上）下午3 時55分許
    ，在高雄市○○區○○街223 巷與中都街口為警查獲，並扣
    得海洛因1 包（驗後淨重0.046 公克，及內含海洛因之包裝
    袋1 個），經採集其尿送驗後，檢驗結果呈嗎啡陽性反應，
    而查悉上情。
二、案經高雄市政府警察局三民第一分局報告台灣高雄地方法院
    檢察署檢察官偵查起訴。
    理  由
一、前開事實，業據被告乙○○於本院審理時坦承不諱（見本院
    卷第33頁），且經警採集被告尿液送高雄市立凱旋醫院檢驗
    ，結果呈嗎啡陽性反應，有該醫院所出具之濫用藥物尿液檢
    驗報告1 紙附卷（見偵卷第15頁），並有被告所持之白色粉
    末1 包扣案可稽。而上開白色粉末確係海洛因，亦有上開醫
    院濫用藥物成品檢驗鑑定書在卷可證（見偵卷第17頁）。爰
    審酌：(一)氣相層析質譜儀（GC／MS）乃目前就藥物篩檢結果
    必須進一步確認時最常採用之確認方法，因此在良好的操作
    條件之下，以氣相層析質譜儀作藥物及其代謝物之定性及定
    量分析，幾乎不會有偽陽性反應產生，業經行政院國軍退除
    役官輔導委員會台北榮民總醫院於83年4 月7 日以（83）北
    總內字第03059 號函示明確。(二)又海洛因係嗎啡經化學合成
    之半人工合成品，毒性倍於嗎啡，其經吸食或施打入人體，
    經新陳代謝作用又分解成嗎啡，故海洛因在進入人體後，均
    以嗎啡型態排於尿液中，故於吸食或施打海洛因者尿液中，
    可檢出嗎啡陽性反應，業經憲兵司令部80年5 月7 日以（80
    ）鑑驗字第1746號函示明確。從而，被告尿液經以氣相層析
    質譜儀鑑驗後，結果呈嗎啡陽性反應，已如前述，是依前開
    函示意旨，被告自白核與事實相符，堪以採信。再者，被告
    前因施用毒品犯行，經本院以89年度毒聲字第5118號裁定送
    觀察勒戒後，認有繼續施用毒品之傾向，再依本院89年度毒
    聲字第7670號裁定，令入戒治處所施以強制戒治，嗣經本院
    以90年度毒聲字第1045號裁定停止戒治付保護管束，於90年
    3 月9 日停止戒治而出所，惟再經本院撤銷停止戒治，令入
    戒治處所施以強制戒治，於91年3 月5 日強制戒治執行完畢
    而釋放，並經台灣高雄地方法院檢察署檢察官以91年度戒毒
    偵字第278 號為不起訴處分確定。再因施用毒品犯行，經本
    院以91年度毒聲字第5231號裁定令入戒治處所施以強制戒治
    ，嗣經本院以92年度毒聲字第3915號裁定停止戒治付保護管
    束，於92年6 月30日停止戒治出所，於同年11月20日保護管
    束期滿，視為執行完畢之事實，此有臺灣高等法院被告前案
    紀錄表可參，是被告確係於前案強制戒治視為執行完畢後5
    年內，又為本件施用毒品犯行無訛。從而，本件事證明確，
    被告犯行堪以認定，應予依法論科。
二、核被告所為，係犯毒品危害防制條例第10條第1 項之施用第
    一級毒品罪。被告持有第一級毒品之行為已為其後施用之高
    度行為所吸收，被告被查獲持有上開海洛因1 包，係預備供
    其施用而持有，業據被告供承在卷（見警卷第3 頁），其持
    有海洛因之犯行，與前開施用海洛因之持有部分，均係基於
    同一施用海洛因目的而接續持有，均應為施用海洛因之犯行
    所吸收，均不另論罪。又被告有事實欄所載之前科紀錄，甫
    於95年3 月23日執行完畢，翌日出監之事實，有上開前案紀
    錄表在卷可憑，其於刑之執行完畢後，5 年內故意再犯本件
    有期徒刑以上之罪，為累犯，應加重其刑。爰審酌被告前因
    施用毒品案件，經施以觀察、勒戒、強制戒治及經法院判處
    罪刑並執行完畢後，仍未能徹底戒絕毒品，再犯本件施用毒
    品犯行，足見其戒絕毒癮之意志不堅，未能體悟施用毒品對
    自己、家人造成之傷害及社會之負擔，惟念其犯後坦承犯行
    ，態度良好，及施用毒品乃戕害自身健康，尚未直接危害他
    人，反社會性不高等一切情狀，量處如主文所示之刑。扣案
    之海洛因1 包（驗後淨重0.046 公克，及內含與海洛因難以
    析離，應一併視為毒品之包裝袋1 個），係查獲之毒品，依
    毒品危害防制條例第18條第1 項前段規定，諭知沒收銷燬。
    另海洛因送驗所致之耗損，因已滅失，爰不沒收銷燬。
上論斷，應依刑事訴訟法第273 條之1 第1 項、第299 條第1 項
前段，毒品危害防制條例第10條第1 項、第18條第1 項前段，刑
法第11條、第47條第1 項，判決如主文。
本案經檢察官甲○○到庭執行職務。
中　　華　　民　　國　　96　　年　　11　　月　　26　　日
                  刑事第十五庭  法　官  方錦源
以上正本證明與原本無異。
如不服本判決應於收受本判決後10日內向本院提出上訴書狀，並
應敘述具體理由，如未敘述上訴理由者，應於上訴期間屆滿後20
日內補提理由書狀於本院（均須按他造當事人之人數附繕本）「
切勿逕送上級法院」。
中　　華　　民　　國　　96　　年　　11　　月　　26　　日
                                書記官  鄧思辰
附錄本案論罪法條：
毒品危害防制條例第10條第1項
施用第一級毒品者，處6 月以上5 年以下有期徒刑。
